臺灣雲林地方法院刑事判決              100年度易字第469號
公  訴  人  臺灣雲林地方法院檢察署檢察官
被      告  鄭惟心
上列被告因竊盜案件，經檢察官提起公訴（100 年度偵字第3704
號），嗣因被告就被訴事實為有罪之陳述，經本院裁定適用簡式
審判程序審理，判決如下：
    主    文
鄭惟心竊盜，累犯，處有期徒刑柒月。
    事    實
一、鄭惟心前因搶奪案件，經本院以94年度訴字第48號判處有期
    徒刑1 年2 月，嗣經臺灣高等法院臺南分院以95年度上訴字
    第94號駁回上訴確定，嗣經減刑為7 月；又因贓物、施用第
    1 、2 級毒品、竊盜案件，經法院分別判處有期徒刑4 月、
    1 年1 月、3 月、4 月確定，嗣經減刑為2 月、6 月15日、
    1 月15日、2 月，並定應執行刑為有期徒刑11月；再因竊盜
    、施用第1 、2 級毒品等案件，經法院分別判處有期徒刑6
    月、7 月、7 月、2 月確定，並定應執行刑為有期徒刑1 年
    8 月，前揭案件接續執行，於98年07月09日縮短刑期假釋付
    保護管束出監，迄99年01月13日假釋期滿，其假釋未經撤銷
    ，以執行完畢論。詎仍不知悔悟，於100 年01月09日12時許
    ，駕駛其所有之車牌號碼4799-YF 號自用小客車，行經雲林
    縣北港鎮○○里○○路111 號蔡林寬住處時，見該處大門未
    鎖、四下無人，竟意圖為自己不法之所有，進入屋內徒手竊
    取蔡林寬所有之K 金項鍊1 條及珍珠項鍊5 條（無故侵入住
    宅部分未據告訴），適蔡林寬察覺有異外出查看，發現鄭惟
    心得手後駕車離去，隨即報警處理而為警循線查獲上情。
二、案經被害人蔡林寬訴由雲林縣警察局北港分局報告臺灣雲林
    地方法院檢察署檢察官偵查起訴。
    理    由
壹、程序事項：
    被告鄭惟心所犯本案竊盜罪，係屬死刑、無期徒刑、最輕本
    刑為3 年以上有期徒刑以外之罪，其於審理程序就前揭被訴
    事實為有罪之陳述，經告知簡式審判程序之旨，並聽取其與
    公訴人之意見後，本院裁定進行簡式審判程序，是本件證據
    之調查，依刑事訴訟法第273 條之2 規定，不受同法第159
    條第1 項、第161 條之2 、第161 條之3 、第163 條之1 及
    第164 條至第170 條規定之限制，合先敘明。
貳、實體部分：
一、認定犯罪事實所憑之證據及理由：
    上揭犯罪事實，業據被告於警詢時、偵查中及本院審理時，
    均坦承不諱（見警卷第01頁至第04頁；偵卷第21頁至第22頁
    ；本院卷第27頁），核與被害人蔡林寬指述之情節大致相符
    （見警卷第05頁至第12頁），復經證人鄭明輝證述屬實（見
    警卷第08頁至第09頁、第13頁），並有監視器錄影畫面翻拍
    照片2 張附卷可佐（見警卷第10頁至第11頁），足認被告自
    白與事實相符而堪採信。本案事證明確，被告犯行堪以認定
    ，應依法論科。
二、論罪科刑之理由：
  (一)按行為後法律有變更者，適用行為時之法律。但行為後之法
    律有利於行為人者，適用最有利於行為人之法律。刑法第2
    條第1 項定有明文。查被告為本件100 年1 月9 日竊盜犯行
    後，刑法第321 條於100 年01月26日修正公布，並自100 年
    1 月28日起施行，而修正前刑法第321 條第1 項規定：「犯
    竊盜罪而有下列情形之一者，處6 月以上、5 年以下有期徒
    刑：一、於夜間侵入住宅或有人居住之建築物、船艦或隱匿
    其內而犯之者。…」；修正後則規定：「犯竊盜罪而有下列
    情形之一者，處6 月以上、5 年以下有期徒刑，得併科新臺
    幣10萬元以下罰金：一、侵入住宅或有人居住之建築物、船
    艦或隱匿其內而犯之者。…」，上開條文修正後，法定本刑
    增訂罰金刑，且第1 款將「於夜間侵入」之要件刪除，即不
    論何時侵入住居竊盜，均構成加重竊盜，而被告該次犯行，
    若適用舊法，因係於100 年01月09日12時許之日間侵入被害
    人蔡林寬住處（侵入住宅部分未據告訴）行竊，不構成刑法
    第321 條第1 項第1 款之加重類型，僅成立刑法第320 條第
    1 項之普通竊盜罪，若適用新法，則構成修正後刑法第321
    條第1 項第1 款之加重竊盜罪，經比較新舊法，應依刑法第
    2 條第1 項前段規定，適用被告行為時之舊法較有利於被告
    。
  (二)核被告所為，係犯刑法第320 條第1 項之竊盜罪。又被告有
    前述犯罪事實欄所記載之前科紀錄，此觀卷附臺灣高等法院
    被告前案紀錄表可明，其於有期徒刑執行完畢後5 年內故意
    再犯本件有期徒刑以上之罪，為累犯，應依刑法第47條第1
    項之規定加重其刑。
  (三)爰審酌被告前已有竊盜、毒品、搶奪、贓物等前科，有上開
    被告前案紀錄表1 份在卷可參，可見平日素行不佳，正值青
    壯之年，卻不思以正當方式獲取財物，竟貪圖慾便而竊取他
    人之物，造成被害人財產之損失（被害人稱被竊物品價值約
    10萬元），惡性非輕，惟念其犯後坦承犯行，態度尚佳，自
    承僅國中畢業，教育程度不高，目前從事土木工作，月薪約
    3 萬多元，暨其犯罪之動機、目的、手段、家庭生活狀況、
    犯罪所生之危害等一切情狀，量處如主文所示之刑。
、適用之法律：
一、刑事訴訟法第273 條之1 第1 項、第284 條之1 、第299 條
    第1 項前段。
二、刑法第2 條第1 項前段、第320 條第1 項、第47條第1 項。
三、刑法施行法第1 條之1 第1 項、第2 項前段。
本案經檢察官陳詠薇到庭執行職務。
中    華    民    國   100    年    8     月    31    日
                        刑事第七庭    法  官  許佩如
以上正本證明與原本無異。
如不服本判決應於收受判決後10日內向本院提出上訴書狀，並應
敘述具體理由；其未敘述上訴理由者，應於上訴期間屆滿後20日
內向本院補提理由書（均須按他造當事人之人數附繕本）。「切
勿逕送上級法院」。
                                      書記官  徐基典
中    華    民    國   100    年    8     月    31    日
附錄本案論罪科刑法條全文：
【刑法第320 條第1 項】：
意圖為自己或第三人不法之所有，而竊取他人之動產者，為竊盜
罪，處5 年以下有期徒刑、拘役或5 百元以下罰金。